【裁判字號】    99,交抗,922
【裁判日期】    991026
【裁判案由】    聲明異議
【裁判全文】
臺灣高等法院臺中分院刑事裁定         99年度交抗字第922號
抗  告  人
即受處分人  甲○○
上列抗告人即受處分人因違反道路交通管理處罰條例聲明異議案
件，不服臺灣臺中地方法院99年度交聲字第3202號中華民國99年
9月23日所為裁定，提起抗告，本院裁定如下：
    主  文
抗告駁回。
    理  由
一、本案經本院審理結果，認原審裁定，認事用法均無不當，應
    予維持，並引用原審裁定之理由（如附件）。
二、本件抗告意旨略以：交通警察僅以一張紅色罰單，無照片佐
    證資料，就要跟老百姓搶錢；交通警察指揮交通之尖峰期，
    不應僅求績效，為增加公庫收入而損害善良老百姓權益；人
    民的保母，應當以情、理、法的原則來維護尖峰期的交通問
    題，以改善交通順暢，保障人民生活與交通之便利，而不該
    以取締、罰鍰要人民繳納血汗錢，因不服該裁定，為此提起
    抗告，請求撤銷原裁定云云。
三、按汽車駕駛人於行駛道路時，使用手持式行動電話進行撥接
    或通話者，處新台幣（下同）3,000 元罰鍰﹔又汽車駕駛人
    ，駕駛汽車有違反本條例之行為，經交通勤務警察制止時，
    拒絕停車接受稽查而逃逸者，處3,000元以上6,000元以下罰
    鍰，並記違規點數1點，道路交通管理處罰條例第31條之1第
    1項、第60條第1項、第63條第1項第1款分別定有明文。
四、經查：本件抗告人係於民國（下同）99年7月2日17時23分許
    ，駕駛車牌號碼7T-6190 號自用小客車，在臺中市○○○路
    與忠明南路口處，因駕駛汽車使用手持行動電話及拒絕接受
    警方稽查而逃逸之違規，為臺中市警察局第三分局員警掣單
    舉發之事實，有臺中市警察局99年7月2日中市警交字第GF00
    00000 號舉發違反道路交通管理事件通知單及清楚錄得違規
    過程之影音蒐證光碟在卷可稽。又本件違規事實已由原舉發
    機關即臺中市警察局第三分局於99年7 月21日函知交通部公
    路總局臺中區監理所及抗告人本件舉發經過：「本案據舉發
    員警指稱於99年7月2日17時23分，在臺中市○○○路與五權
    南路口執行交整勤務，發現自小客車7T-6190 號駕駛人於行
    駛道路時，使用手持式行動電話進行通話，並欲在非內側車
    道左轉彎，經警鳴笛示意制止後，該車駕駛人仍持續使用手
    機通話，執勤員警即以錄影器材蒐證，並鳴笛指揮該車停車
    受檢，惟該車拒絕停車接受稽查而逃逸，執勤員警乃記下該
    車車號、車種、顏色，返駐地確認電腦登錄之車籍資料無誤
    後，始依違反道路交通管理處罰條例第31條之1第1項暨第60
    條第1 項規定逕行舉發，爰此，本件違規屬實」等語，亦有
    臺中市警察局第三分局99年7月21日中分三交字第099001787
    1 號函附於原審卷可稽；且經本院勘驗本件舉發採證光碟，
    勘驗內容結果亦與原審勘驗結果相同為：「一、車牌號碼7T
    -6190 號自小客車行駛於速限40公里之忠明南路，甫進入交
    岔路口而相當接近錄影鏡頭時，響起極為清楚的嗶嗶兩聲警
    員鳴笛哨聲，車牌號碼7T-6190 號自小客車仍繼續前行通過
    路口，通過路口一小段距離時，其車尾煞車燈亮起片刻，復
    繼續前行駛離。二、蒐證當時天氣晴朗、視線良好，由攝錄
    角度可知，舉發警員應係位於明顯之路口中央處指揮交通。
    」，有勘驗筆錄1 件在卷足憑，是本件既有舉發當時之錄影
    光碟及勘驗筆錄足證，則抗告人上開違規行為至為明確，且
    從錄影光碟內容可見舉發當時、當地車流量大，舉發員警採
    用錄影蒐證方式逕行舉發，而非採強制方式攔截抗告人，已
    屬採取對交通動線順暢影響最小之舉發方式，抗告人徒以前
    開情詞空言置辯，不能遽採。是本件依卷附事證情況，堪認
    抗告人確有上開違規之情事，原處分機關據以裁罰，於法並
    無不合。原審法院裁定駁回抗告人之異議，認事用法，核無
    違誤，抗告人不服原裁定提起抗告，其抗告為無理由，應予
    駁回。
五、抗告意旨另以：罰單上註記未出示保險證，何罪之有？個人
    當時認知絕無拒絕稽查而逃逸之事實，沒有下車與警員接觸
    怎會說我未出示保險證？有無捏造不實之虞云云。查本件舉
    發違反道路交通管理事件通知單上之「違規事實」欄，明確
    記載抗告人之違規事實為「駕駛汽車使用手持行動電話。拒
    絕接受稽查而逃逸。」並不包含「未出示保險證」等情，有
    台中市警察局舉發違反道路交通管理事件通知單該1 紙在卷
    可憑，員警在「保險證未出示」欄勾選，僅屬舉發過程之查
    核記載而已（抗告人逃逸，自屬保險證未出示），並非本件
    舉發之原因，故抗告意旨認為係舉發原因，容有誤會。抗告
    意旨又以：測速照相罰鍰應修法將肖像去除或馬賽克處理、
    交通罰鍰應修法返回以壓（押）照方式來取代罰鍰云云。惟
    此乃屬國家立法權之執掌範圍，非本院即司法權機關所得審
    酌。抗告人另附中山醫院身心科診斷證明書，證明其罹有睡
    眠障礙、壓力障礙等情，此固有值得同情之處，惟仍不得以
    此阻卻本件違規處罰之情事，是其此部分之辯解亦不足採，
    均併予敘明。
據上論斷，應依道路交通案件處理辦法第26條，刑事訴訟法第41
2條，裁定如主文。
中    華    民    國    99    年    10    月    26    日
            刑事第三庭  審判長法  官  王  增  瑜
                              法  官  廖  柏  基
                              法  官  唐  光  義
以上正本證明與原本無異。
不得抗告。
                              書記官  呂  安  茹
中    華    民    國    99    年    10    月    27    日

司法院資訊處製作；財團法人民間司法改革基金會備份。
